【裁判字號】    98,訴,3802
【裁判日期】    990324
【裁判案由】    毒品危害防制條例
【裁判全文】
臺灣臺中地方法院刑事判決      98年度訴字第3802號
公  訴  人  臺灣臺中地方法院檢察署檢察官
被      告  丁○○
公設辯護人  己○○
上列被告因違反毒品危害防制條例案件，經檢察官提起公訴（九
十八年度偵字第二四八四五號），本院判決如下：
    主    文
丁○○犯如附表所示之罪，各處如附表所示之刑（含主刑及從刑
）。應執行有期徒刑拾陸年陸月，扣案之ＡＮＹＣＡＬＬ、ＨＵ
ＡＷＥＩ牌行動電話各壹支，均沒收；未扣案之販賣第一級毒品
所得新臺幣伍佰元、第二級毒品所得新臺幣壹萬貳仟伍佰元，均
沒收，如全部或一部不能沒收時，以其財產抵償之。
    犯罪事實
一、丁○○（綽號「阿娟」）明知海洛因、甲基安非他命係屬毒
    品危害防制條例第二條第二項第一、二款所列管之第一、二
    級毒品，不得非法持有、販賣，猶於民國九十八年四月十五
    日，在不詳地點，向楊進順（尚未查獲）販入數量及價格皆
    不詳之海洛因、甲基安非他命後，竟基於販賣第一、二級毒
    品海洛因、甲基安非他命以牟利之各別犯意，利用其所有之
    ＡＮＹＣＡＬＬ、ＨＵＡＷＥＩ牌行動電話（內裝其兄名義
    申請之門號0000000000號、000000000
    0號ＳＩＭ卡各一片），作為對外聯絡毒品交易之通訊工具
    ，而為下列販賣第一級毒品海洛因予甲○○，及販賣第二級
    毒品甲基安非他命予江秀蘭、乙○○、張力允之行為：
(一)於九十八年十月十三日十四時十二分許，由甲○○以門號0
    000000000號行動電話撥打丁○○持用之上開00
    00000000號行動電話，向丁○○聯絡購買海洛因，
    再約至臺中縣后里鄉啟明學校內，由丁○○販賣第一級毒品
    海洛因予甲○○一次以牟利（毒品重量不詳），金額為新臺
    幣（下同）五百元。
(二)於九十八年九月二十日十四時五十八分許，丁○○以門號0
    000000000號行動電話與江秀蘭持用之門號000
    0000000號行動電話聯絡買賣甲基安非他命，再約至
    江秀蘭位於臺中縣后里鄉○○路七號住處巷口，由丁○○販
    賣第二級毒品甲基安非他命予江秀蘭一次以牟利（毒品重量
    不詳），金額為一千元。
(三)於九十八年九月初某日，由乙○○以門號00000000
    00號行動電話撥打丁○○持用之上開000000000
    0號行動電話，向丁○○聯絡購買甲基安非他命，並約定以
    丁○○積欠乙○○之水電修理費抵償，再約至丁○○斯時位
    於臺中市○○路二二六之四號三０五室居所，由丁○○販賣
    第二級毒品甲基安非他命予乙○○一次以牟利（毒品重量不
    詳），金額為三千五百元，該交易價金即以丁○○所欠水電
    修理費抵銷。
(四)於九十八年九月二十一日十五時十八分許，由張力允以門號
    0000000000號行動電話撥打丁○○持用之上開0
    000000000號行動電話，向丁○○聯絡購買甲基安
    非他命，並約定以丁○○積欠張力允之債務抵扣，再約至臺
    中縣后里鄉泰安村火車高架橋下旁土地公廟，由丁○○販賣
    第二級毒品甲基安非他命予張力允一次以牟利（毒品重量不
    詳），金額為二千元，該次交易價金即以丁○○所欠債務抵
    銷。
(五)於九十八年九月二十八日十四時二十七分許，由張力允以（
    ０四）00000000號室內電話撥打丁○○持用之上開
    0000000000號行動電話，向丁○○聯絡購買甲基
    安非他命，亦約定以丁○○所欠債務抵償，再約至臺中縣后
    里鄉泰安村火車高架橋下，由丁○○販賣第二級毒品甲基安
    非他命予張力允一次以牟利（毒品重量不詳），金額為二千
    元，該次交易價金即以丁○○積欠之債務抵銷。
(六)於九十八年十月一日十二時二十七分許，由張力允以門號0
    000000000號行動電話撥打丁○○持用之上開00
    00000000號行動電話，向丁○○聯絡購買甲基安非
    他命，復約定以丁○○積欠之債務抵扣，再約至臺中縣后里
    鄉○○路「上美家具行」對面，由丁○○販賣第二級毒品甲
    基安非他命予張力允一次以牟利（毒品重量不詳），金額為
    二千元，該次交易價金即以丁○○所欠債務抵銷。
(七)於九十八年十月六日二十時五十四分許，由張力允以門號0
    000000000號行動電話撥打丁○○持用之上開00
    00000000號行動電話，向丁○○聯絡購買甲基安非
    他命，仍約定以丁○○所欠債務抵償，再約至臺中縣后里鄉
    泰安村火車高架橋下，由丁○○販賣第二級毒品甲基安非他
    命予張力允一次以牟利（毒品重量不詳），金額為二千元，
    該次交易價金即以丁○○積欠之債務抵銷。
二、嗣為警於九十八年十月十三日十八時十五分許，持搜索票前
    往丁○○上址臺中市○○路二二六之四號三０五室居所查獲
    ，並扣得丁○○所有、供販賣第一、二級毒品使用之ＡＮＹ
    ＣＡＬＬ、ＨＵＡＷＥＩ牌行動電話各一支（內裝以丁○○
    之兄名義申請之門號0000000000號、00000
    00000號ＳＩＭ卡各一片），暨非供販毒所得、與本案
    無關之現金一萬五千元。另丁○○對於犯罪事實欄一(二)至
    (七)販賣甲基安非他命之事實，於偵查及審判中均已自白。
三、案經臺灣臺中地方法院檢察署檢察官指揮臺中市警察局移送
    該署檢察官偵查起訴。
    理    由
一、證據能力部分：
    本案下列引用之供述及非供述證據，經本院依法踐行調查證
    據程序，公訴人及被告丁○○、公設辯護人均不爭執各該證
    據之證據能力，且亦查無依法應排除其證據能力之情形，是
    後述所引用證據之證據能力皆無疑義，合先敘明。
二、認定犯罪事實所憑之證據及理由：
    訊據被告對於有上開犯罪事實欄一(二)至(七)所示販賣甲基
    安非他命予證人江秀蘭、乙○○、張力允之犯行坦承不諱，
    惟矢口否認有何犯罪事實欄一(一)所載販賣海洛因予證人甲○○之行為，辯稱：其因為有房屋託甲○○仲介買賣，所以
    請甲○○施用海洛因，並不是賣給甲○○的，未向甲○○收
    取五百元云云。經查：
(一)販賣第一級毒品海洛因予證人甲○○部分：
  1.被告有販賣海洛因予證人甲○○乙節，業據被告於警詢、偵
    查、本院移審時供認不諱，明確坦稱：其有賣海洛因，其和
    甲○○是朋友，無仇恨，甲○○指證五百元買海洛因屬實，
    電話內容是甲○○買海洛因；其是賣甲○○沒有錯，只是沒
    有跟他收錢，因為后里有房子要拜託甲○○幫忙賣等語（見
    臺灣臺中地方法院檢察署九十八年度偵字第二四八四五號卷
    第八九至九一頁、本院卷第九頁反面），並迭經證人甲○○
    於警詢、偵查、本院審理時證述綦詳，觀諸證人甲○○屢次
    指證向被告購買五百元海洛因一包，被告親手交海洛因給伊
    ，伊再將五百元給被告，伊是單純向被告購買海洛因，不是
    與被告集資，也不是請被告幫忙調貨，伊與被告沒有仇恨；
    通聯中第一通電話說「像昨天人家來你這邊找你那個啦」的
    意思，就是伊要跟被告買海洛因的意思，伊出門帶五百元就
    是要買海洛因等詞甚明（見警卷第二一至二三頁、臺灣臺中
    地方法院檢察署九十八年度偵字第二四八四五號卷第二二至
    二四頁、本院卷第六三頁反面），而證人甲○○之各次筆錄
    ，既係按伊之自由意志陳述有關購買海洛因之時間、地點、
    金額等內容，並無扭曲伊意故為錯載情形，且證人甲○○於
    伊所稱向被告買入海洛因期間內，確有施用第一級毒品海洛
    因之行為一情，亦據證人甲○○於警詢中坦言。此外，復有
    扣案被告所有之ＡＮＹＣＡＬＬ、ＨＵＡＷＥＩ牌行動電話
    得佐，並有臺中市刑警大隊通訊監察譯文表、電話通聯紀錄
    、臺灣臺中地方法院通訊監察書、查緝現場照片附卷足稽。
    再徵諸卷附毒品案監察譯文內容，亦為被告、證人甲○○所
    是認，且被告也自承確有於前揭時地與證人甲○○相約見面
    交付海洛因之事實，堪認證人甲○○所證向被告購買毒品海
    洛因之證詞，真實而可信。
  2.至於證人甲○○於本院九十九年二月三日審理時，關於被告
    曾否說要請甲○○施用海洛因乙事，雖稱：伊到啟明學校後
    ，上丁○○的車說房屋細節，之後就問丁○○身上有無海洛
    因，伊想要跟丁○○買，丁○○說伊幫她買賣房子，拿一點
    請伊沒有關係，伊說生意歸生意，身上只有五百元，伊就拿
    給丁○○，丁○○說不用啦，但伊直接將錢放在丁○○的車
    上座位，並且說這樣講好就好，伊丟了錢就走，但有聽到丁○○說改天遇到伊，要還伊云云。惟關此被告欲請甲○○施
    用海洛因情節，證人甲○○於警、偵訊時均未曾言及，況徵
    之證人即九十八年十月十三日開車搭載被告至啟明學校之乙○○，亦明確於本院證稱：九十八年十月十三日下午，渠有
    開車載丁○○去后里鄉的啟明學校，到學校之前丁○○有跟
    朋友通電話，會在學校見面，後來有一個男的上車來找丁○○，時間很短暫，那個人從上車到下車不到五秒鐘，印象中
    丁○○與那男子沒有說話等語（見本院卷第一０六頁至第一
    ０七頁反面），據此，可知被告與證人甲○○於車內交付海
    洛因之際，並無交談，則被告、證人甲○○事後所述被告有
    在車上說請甲○○施用海洛因云云，即非真實。復參以證人
    甲○○、乙○○與被告皆係朋友關係，並無深仇大恨，已據
    伊等陳明在卷，而販賣毒品犯行乃屬重罪，對於被告個人之
    權益至關重大，證人甲○○、乙○○亦是毒品圈內人，對此
    當知之甚詳，衡情伊等應無由虛捏被告販毒經過，徒使被告
    承擔終生監禁之嚴峻處罰後果。再者，證人甲○○、乙○○
    亦具結擔保伊等證述之真實性，當無故意誣陷被告並自陷偽
    證罪處罰危險之理。本院斟酌前述各項證據之調查結果，認
    被告、證人甲○○在以電話聯繫交易海洛因時，即具有買賣
    之共識至明，被告辯稱是無償轉讓云云，顯係畏罪卸責之詞
    ，不可採信。
(二)販賣第二級毒品甲基安非他命予證人江秀蘭、乙○○、張力
    允部分：
    此部分犯罪事實，除經被告於警詢、偵查、本院審理時認承
    在卷外，亦據證人江秀蘭、乙○○、張力允於警詢、偵訊中
    ，就被告確有以電話方式聯絡及販售第二級毒品甲基安非他
    命之基本事實，為確切之證述，且證人江秀蘭、乙○○、張
    力允於伊等所稱向被告買入甲基安非他命之期間內，有施用
    第二級毒品甲基安非他命之行為等節，亦據上開證人坦明在
    卷。此外，並有扣案被告所有之ＡＮＹＣＡＬＬ、ＨＵＡＷ
    ＥＩ牌行動電話可資佐證，另有臺中市刑警大隊通訊監察譯
    文表、電話通聯紀錄、臺灣臺中地方法院通訊監察書、查緝
    現場照片附卷足稽，均核與被告前揭自白相符。再徵諸卷附
    各該毒品案監察譯文內容，也皆為被告、證人所是認，足認
    該等證人所證，均信而有徵，堪以採信。
(三)按目前社會上販賣毒品海洛因、甲基安非他命之犯罪型態不
    一，有所謂「大盤」、「中盤」、「小盤」販賣者，甚或零
    星交易者。在有較多量毒品交易之情形下，經深入查證，如
    機會掌握得宜，或可查獲與販賣毒品有關之毒品、販賣工具
    （諸如電子秤、帳冊、分裝袋等物）或多數知情或購買者等
    證人之證詞，以作為法院判決認定之依據，然如向大盤、中
    盤或小盤調貨再販賣予施用毒品之人，從中賺取差價者，亦
    合於販賣毒品之構成要件，惟此種販毒者手中調得之毒品旋
    即轉手，且交易方法簡單，在性質上非必須使用任何販賣工
    具，是以未查獲毒品、或磅秤等工具，並非即得為被告無販
    賣毒品行為之推論；再核販賣毒品者尤科以重度刑責，販賣
    毒品既係違法行為，當非可公然為之，亦無公定價格，且容
    易分裝並增減份量，而每次買賣之價量，可能隨時依雙方關
    係深淺、資力、需求量及對行情之認知、來源是否充裕、品
    質是否較佳、查緝是否嚴謹、購買者被查獲時供述購買對象
    之可能風險之評估等情形，而異其標準，非可一概而論；而
    購買毒品者通常亦無法探知販毒者賺取利潤幾何，是販賣毒
    品之利得，除被告坦承犯行或價量俱臻明確外，委難察得實
    情，販賣之人從價差或量差中牟利之方式雖異，其意圖營利
    之販賣行為則同一；本案雖無法得知被告販入海洛因、甲基
    安非他命之實際重量或價格，致無法查得被告販賣之確實利
    潤為何，然徵之海洛因、甲基安非他命量微價高，買賣之間
    ，稍有些許差異，販賣之獲利即有可觀，販賣者自當對於可
    否獲取金錢利潤極為重視，苟非確實有利可圖，自無甘冒重
    刑之風險。又被告既自承為毒品交易時，尚有積欠證人乙○○、張力允債務，顯見其經濟狀況並非寬裕；而一般毒品之
    無償讓與或以原價轉讓，大多見於有深切交情之朋友間，其
    轉讓之場所亦大多在彼此日常聚會之處所，以被告與證人甲○○、江秀蘭、乙○○、張力允均為普通朋友，且刻意分別
    約定至啟明學校內、江秀蘭住處巷口、丁○○居所、泰安村
    火車高架橋下旁土地公廟、火車高架橋下、「上美家具行」
    對面等處交付海洛因、甲基安非他命而論，尚難認係轉讓毒
    品之常態，亦難認定被告是以同一價格售出。綜據上述，證
    人甲○○、江秀蘭、乙○○、張力允雖無法探知被告實際賺
    取利潤為何，然由前揭證據觀之，被告確有營利之意圖堪已
    認定。
(四)茲就上開證人甲○○、江秀蘭、乙○○、張力允歷次證詞中
    所陳，依犯罪事實欄一(一)至(七)所示之價格，作為本院論
    斷被告犯罪之基礎。基上，被告販賣第一級毒品獲利五百元
    ，第二級毒品共計獲利一萬二千五百元（有關犯罪事實欄一
    (三)至(七)所載販賣甲基安非他命予證人乙○○、張力允部
    分，被告雖分別自其積欠證人乙○○、張力允之債務中抵扣
    ，然此亦屬被告販賣所得，應沒收之）。
(五)本案事證明確，被告販賣第一級毒品海洛因、第二級毒品甲
    基安非他命之犯行堪以認定，應依法論科。
三、論罪科刑部分：
(一)查毒品危害防制條例部分條文業於九十八年五月二十日修正
    公布，並自公布日起算至第三日即九十八年五月二十二日生
    效施行（司法院九十八年六月二十九日院臺廳刑一字第０九
    八００一四六四三號函參照）。準此，本案被告行為時，均
    係在毒品危害防制條例修正施行後，自應直接適用修正施行
    後之毒品危害防制條例，而無庸為新舊法比較，合先敘明。
(二)按海洛因、甲基安非他命係毒品危害防制條例第二條第二項
    第一、二款所管制之第一、二級毒品，不得非法持有、販賣
    。核被告就犯罪事實欄一(一)所載販賣海洛因予證人甲○○
    牟利之犯行，係犯修正後毒品危害防制條例第四條第一項之
    販賣第一級毒品罪；又如犯罪事實欄一(二)至(七)販賣甲基
    安非他命予證人江秀蘭、乙○○、張力允牟利之行為，則均
    犯修正後毒品危害防制條例第四條第二項之販賣第二級毒品
    罪。
(三)被告為販賣而持有第一、二級毒品之低度行為，應各為其販
    賣之高度行為所吸收，均不另論罪。
(四)被告上開一次販賣第一級毒品罪、六次販賣第二級毒品罪，
    皆犯意各別，行為互殊，應予分論併罰。
(五)被告就犯罪事實欄一(二)至(七)所示之販賣第二級毒品罪，
    於偵查及審判中均自白犯行，符合修正後毒品危害防制條例
    第十七條第二項之規定，自應依該規定減輕其刑。至被告就
    犯罪事實欄一(一)之販賣第一級毒品罪部分，於審理時固對
    於交付海洛因予證人甲○○之客觀事實自白，但矢口否認販
    賣情節，難謂其於審理中已自白犯罪，自無上開減刑規定之
    適用。
(六)按毒品危害防制條例第十七條第一項所稱之「供出毒品來源
    ，因而破獲者」，係指被告供出毒品來源之有關資料，諸如
    前手之姓名、年籍、住居所、或其他足資辨別之特徵等，使
    調查或偵查犯罪之公務員因而對之發動調查或偵查並破獲者
    而言。本案被告為警查獲後，雖曾陳明其海洛因、甲基安非
    他命之來源係楊進順，然依卷內資料顯示，偵查機關迄今尚
    未因被告供述而破獲楊進順販賣毒品之情事，此有臺灣臺中
    地方法院檢察署九十八年十二月十日、中檢輝謙九八偵二四
    八四五字第一四三０八八號函、臺灣高等法院全國前案簡列
    表得憑，且證人即員警丙○○亦於本院審理時結證稱：目前
    尚未查獲楊進順，找不到人，也終止查辦，因為只有丁○○
    指認等語，有本院審理筆錄可參（見本院卷第四一頁、第五
    六至五九頁、第一０九反面至第一一０頁），是本案自無毒
    品危害防制條例第十七條第一項之適用，併此敘明。
(七)本院審之被告販賣海洛因僅係零星之小額交易，未因此獲有
    鉅額利潤，其惡性與犯罪情節較諸大量走私進口或長期販賣
    毒品之「大盤」、「中盤」毒販有重大差異，對社會治安及
    國民健康之危害較輕，因本身亦染有施用毒品惡習，致罹販
    毒重典，本院衡以上情，認其此部分犯罪情狀尚非無可憫恕
    ，縱使科處最輕法定本刑猶嫌過重，在客觀上足以令人同情
    ，爰依刑法第五十九條規定，就犯罪事實欄一(一)被告所犯
    販賣第一級毒品罪，酌予減輕其刑。
(八)爰審酌被告明知施用毒品有害身心健康，竟仍販賣戕害身心
    之海洛因、甲基安非他命予他人，助長施用毒品之惡行，行
    為殊不可取，及其犯罪動機、方法、手段、品行、智識程度
    、販賣期間長短、次數、犯罪所得，暨僅針對販賣甲基安非
    他命部分坦承犯行，另就海洛因部分則砌詞否認等一切情狀
    ，分別量處如附表所示之刑，並依刑法第五十一條第五款之
    規定，定其應執行刑。
(九)扣案之ＡＮＹＣＡＬＬ、ＨＵＡＷＥＩ牌行動電話二支，皆
    為被告所有，且供其販賣海洛因、甲基安非他命所用之物，
    業經被告自承在卷，均應依毒品危害防制條例第十九條第一
    項規定宣告沒收，但上開行動電話內所附門號000000
    0000、0000000000號ＳＩＭ卡申請人為被告
    之兄，已據被告供明，而毒品危害防制條例第十九條第一項
    規定宣告沒收者，並無如同條例第十八條第一項所定（不問
    屬於犯人所有與否，沒收之）之明文，應屬相對沒收主義之
    立法，故其應沒收之物，以屬於被告所有者為限（最高法院
    九十三年度臺上字第四六二號判決參照），準此，上開二片
    ＳＩＭ卡既非屬被告所有，且非違禁物，自不在宣告沒收之
    範圍。再未扣案之被告販賣第一級毒品所得五百元、第二級
    毒品所得總計一萬二千五百元（各次販賣所得詳如犯罪事實
    欄一(一)至（七）所示），應依毒品危害防制條例第十九條
    第一項後段規定，於附表編號一至七各主文欄項下，分別按
    歷次所得金額，諭知沒收，如全部或一部不能沒收時，以其
    財產抵償之。至本案其餘扣案物即現金一萬五千元，經核並
    無積極事證足認與被告前揭販賣海洛因或甲基安非他命有關
    ，爰不於本案為沒收之宣告。
據上論斷，應依刑事訴訟法第二百九十九條第一項前段，毒品危
害防制條例（修正後）第四條第一項、第二項、（修正後）第十
七條第二項、第十九條第一項，刑法第十一條前段、第五十一條
第五款、第五十九條，判決如主文。
本案經檢察官戊○○到庭執行職務。
中    華    民    國    99    年    3     月    24    日
                  刑事第十庭    審判長法  官  施慶鴻
                                      法  官  莊秋燕
                                      法  官  周莉菁
以上正本證明與原本無異。
如不服本判決應於收受判決後10日內向本院提出上訴書狀，並應
敘述具體理由；其未敘述上訴理由者，應於上訴期間屆滿後20日
內向本院補提理由書 (均須按他造當事人之人數附繕本)「切勿
逕送上級法院」。
                                      書記官  吳彩華
中    華    民    國    99    年    3     月    24    日
【附表】：
┌──┬──────────┬──────────────┐
│編號│     犯罪事實       │            主文            │
├──┼──────────┼──────────────┤
│１  │犯罪事實欄一(一)所示│丁○○販賣第一級毒品，處有期│
│    │販賣第一級毒品海洛因│徒刑拾伍年貳月，扣案之ＡＮＹ│
│    │予甲○○部分        │ＣＡＬＬ、ＨＵＡＷＥＩ牌行動│
│    │                    │電話各壹支，均沒收；未扣案之│
│    │                    │販賣第一級毒品所得新臺幣伍佰│
│    │                    │元，沒收，如全部或一部不能沒│
│    │                    │收時，以其財產抵償之。      │
├──┼──────────┼──────────────┤
│２  │犯罪事實欄一(二)所示│丁○○販賣第二級毒品，處有期│
│    │販賣第二級毒品甲基安│徒刑年捌月，扣案之ＡＮＹＣ│
│    │非他命予江秀蘭部分  │ＡＬＬ、ＨＵＡＷＥＩ牌行動電│
│    │                    │話各壹支，均沒收；未扣案之販│
│    │                    │賣第二級毒品所得新臺幣壹仟元│
│    │                    │，沒收，如全部或一部不能沒收│
│    │                    │時，以其財產抵償之。        │
├──┼──────────┼──────────────┤
│３  │犯罪事實欄一(三)所示│丁○○販賣第二級毒品，處有期│
│    │販賣第二級毒品甲基安│徒刑年捌月，扣案之ＡＮＹＣ│
│    │非他命予乙○○部分  │ＡＬＬ、ＨＵＡＷＥＩ牌行動電│
│    │                    │話各壹支，均沒收；未扣案之販│
│    │                    │賣第二級毒品所得新臺幣仟伍│
│    │                    │佰元，沒收，如全部或一部不能│
│    │                    │沒收時，以其財產抵償之。    │
├──┼──────────┼──────────────┤
│４  │犯罪事實欄一(四)所示│丁○○販賣第二級毒品，處有期│
│    │販賣第二級毒品甲基安│徒刑年捌月，扣案之ＡＮＹＣ│
│    │非他命予張力允部分  │ＡＬＬ、ＨＵＡＷＥＩ牌行動電│
│    │                    │話各壹支，均沒收；未扣案之販│
│    │                    │賣第二級毒品所得新臺幣貳仟元│
│    │                    │，沒收，如全部或一部不能沒收│
│    │                    │時，以其財產抵償之。        │
├──┼──────────┼──────────────┤
│５  │犯罪事實欄一(五)所示│丁○○販賣第二級毒品，處有期│
│    │販賣第二級毒品甲基安│徒刑年捌月，扣案之ＡＮＹＣ│
│    │非他命予張力允部分  │ＡＬＬ、ＨＵＡＷＥＩ牌行動電│
│    │                    │話各壹支，均沒收；未扣案之販│
│    │                    │賣第二級毒品所得新臺幣貳仟元│
│    │                    │，沒收，如全部或一部不能沒收│
│    │                    │時，以其財產抵償之。        │
├──┼──────────┼──────────────┤
│６  │犯罪事實欄一(六)所示│丁○○販賣第二級毒品，處有期│
│    │販賣第二級毒品甲基安│徒刑年捌月，扣案之ＡＮＹＣ│
│    │非他命予張力允部分  │ＡＬＬ、ＨＵＡＷＥＩ牌行動電│
│    │                    │話各壹支，均沒收；未扣案之販│
│    │                    │賣第二級毒品所得新臺幣貳仟元│
│    │                    │，沒收，如全部或一部不能沒收│
│    │                    │時，以其財產抵償之。        │
├──┼──────────┼──────────────┤
│７  │犯罪事實欄一(七)所示│丁○○販賣第二級毒品，處有期│
│    │販賣第二級毒品甲基安│徒刑年捌月，扣案之ＡＮＹＣ│
│    │非他命予張力允部分  │ＡＬＬ、ＨＵＡＷＥＩ牌行動電│
│    │                    │話各壹支，均沒收；未扣案之販│
│    │                    │賣第二級毒品所得新臺幣貳仟元│
│    │                    │，沒收，如全部或一部不能沒收│
│    │                    │時，以其財產抵償之。        │
└──┴──────────┴──────────────┘
附錄本判決論罪科刑法條：
毒品危害防制條例第4條第1項、第2項：
製造、運輸、販賣第一級毒品者，處死刑或無期徒刑；處無期徒
刑者，得併科新臺幣一千萬元以下罰金。
製造、運輸、販賣第二級毒品者，處無期徒刑或七年以上有期徒
刑得併科新臺幣七百萬元以下罰金。

司法院資訊處製作；財團法人民間司法改革基金會備份。
